Inventaris van de kopieën der Doop-, Trouw- en Begraafboeken (DTB) van Rozenburg
Nationaal Archief, Den Haag
DTB kopie Zuid-Holland; Rozenburg
DTB Rozenburg
0 0
GEDTBZH123
??? meter; ??? inventarisnummers
Gescande fotokopieën van normale geschreven en gedrukte teksten. De Nederlandstalige stukken van vóór ca. 1700 zijn geschreven in het gotische cursiefschrift, met name in de oud-Hollandse klerkencursief.
Nationaal Archief, Den Haag
Nederduits gereformeerde gemeente te Rozenburg
Rooms-katholieke parochie te Rozenburg
Ambachtsbestuur ("gerecht", "burgemeesters", "Wet", "schepenen", "commissarissen", gequalificeerden) van Rozenburg
Burgerlijke Stand van de gemeente Rozenburg
De doopregisters bevatten naast de doopdatum de volledige namen van de ouders en de voornaam van het gedoopte kind. Daarnaast worden soms ook de doopgetuigen en / of peetouders genoemd. De trouwregisters bevatten naast de datum van (onder)trouw de namen van bruidegom en bruid. Daarnaast treft men dikwijls aanvullende gegevens aan, zoals plaats van herkomst, woonadres, de vermelding dat de persoon weduwnaar of weduwe is en eventueel de naam van de vorige partner. Wanneer de partners uit verschillende plaatsen afkomstig zijn of elders trouwen, vindt men ook gegevens omtrent afgegeven attestaties van de huwelijksafkondigingen. De begraafregisters bevatten op datum van aangifte de naam van de begraven persoon. In enkele gevallen wordt ook de datum van overlijden gegeven. Bij (minderjarige) kinderen wordt meestal de naam van de vader vermeld; bij vrouwen en weduwen soms de naam van de echtgenoot. Aanvullende gegevens over de begraafplaats en het luiden van de klok komen zelden voor.
Archiefvorming
Geschiedenis van het archiefbeheer
De verwerving van het archief
3.04
Aanwijzingen voor de gebruiker
Openbaarheidsbeperkingen
Volledig openbaar
De collectie is een duplicaat van een archief in eigen beheer.
Materiële beperkingen
Aanvraaginstructie
Van de documenten die in deze archiefinventaris zijn beschreven, kunnen de originelen niet geraadpleegd worden. Deze zijn overgedragen aan het gemeentebestuur van de gemeente vanwaar ze afkomstig zijn, ter opneming en bewaring in de gemeentelijke archiefbewaarplaats.
Verwant materiaal
Beschikbaarheid van kopieën
Beschrijving van de series en archiefbestanddelen
- ROZENBURG (DTB)
  Originelen berusten bij het streekarchief Voorne- Putten
  - GEREFORMEERD, a.
    - Doop- en begraafboek., 1769-1811.; 1.I-1.II
      Zie voor alfabetische index nr. 4.
      - 1769-1792 (dopen), 1.I
      - 1769-1811 (begraven)., 1.II
    - Doopboeken., 1657-1812.; 2-3
      Zie voor alfabetische index (sedert 1776) nr. 4.
      - 1657 mei 6-1808 mei 22., 2.I-2.II
        - 1657-1761., 2.I
        - 1762-1808., 2.II
      - 1808 juni 26-1812 Februari 2., 3
    - Alfabetische index op naam van gedoopten (geborenen), gehuwden en overledenen, voorkomende in nrs. 1,2,3 en 5., 1776-1859.; 4
    - Trouwboek., 1684 maart 30-1807 september 20.; 5